【裁判字號】    89,交訴,53
【裁判日期】    890515
【裁判案由】    過失致死等
【裁判全文】
臺灣屏東地方法院刑事判決                          八十九年度交訴字第五三號
    公  訴  人  臺灣屏東地方法院檢察署檢察官
    被      告  甲○
右列被告因過失致死案件，經檢察官提起公訴（八十八年度偵字第七九三○號），本
院判決如左：
     主  文
甲○因過失致人於死，處有期徒刑壹年，緩刑參年。
     事  實
一、甲○於民國八十八年七月二十五日上午十一時三十分許飲用啤酒，明知飲酒後不
    得駕車（肇事後吐氣所含酒精成份測定值○‧二四ＭＧ／Ｌ），竟仍於當日下午
    二時二十分許，駕駛車號Ｅ四─二二四九號自用小客車，沿屏東縣萬丹鄉○○村
    ○○道路往廈北村向北行駛，途經屏東縣萬丹鄉○○村○○道路十字路口時，本
    應注意駕駛人駕駛汽車，應遵守道路交通號誌之指示行駛；行經無速限標誌之郊
    外積水道路及因雨霧致視線不清，時速除不得超過六十公里外，並應減速慢行，
    作隨時停車之準備；行駛時應注意車前狀況，並隨時採取必要之安全措施，且依
    當時客觀情形，並無不能注意之情形，竟疏未注意及此，而於飲酒後之生理狀態
    下，仍以約六十公里之時速，貿然闖越紅燈通過交岔路口行駛，因而撞及由戴雅
    芳騎駛附載乙○○，由萬丹鄉上村村往廈南村向西行駛，亦適至該處之車號ＺＹ
    Ｔ─九五五號機車，致戴雅芳及乙○○人車倒地，戴雅芳顱內出血併血管阻塞經
    送醫不治死亡，乙○○則受有頭部外傷合併腦震盪之傷害（業據撤回告訴）。甲
    ○隨即報警處理，於警方未發覺該件肇事者前，主動表明其為肇事者，進而接受
    裁判。
二、案經乙○○告訴及屏東縣警察局屏東分局報請臺灣屏東地方法院檢察署檢察官相
    驗後自動檢舉偵查起訴。
     理  由
甲、被訴過失致死部分
一、訊據被告甲○對有在右揭時、地，酒後駕車發生車禍之事實坦承不諱，惟否認其
    不遵照交通號誌，闖越紅燈，辯稱：伊行經上開交岔路口時，看到前方號誌燈為
    綠燈，就通過，而被害人之機車就從另一路口衝撞過來，致伊剎車不及，車子右
    邊大燈處就撞到被害人機車云云。惟查，被告闖越紅燈之事實，業據告訴人乙○
    ○指訴歷歷，再就被告與告訴人就何方未遵照交通號誌一節，送請法務部調查局
    以控制問題法及混合問題法進行測謊結果，被告呈情緒波動之反應，研判應係說
    謊，而告訴人則因生理狀況欠佳，無法獲致有效反應，有該局鑑定通知書在卷可
    稽。是本件車禍肇事重要因素，應為被告闖越紅燈無疑。此外，復有道路交通事
    故調查報告表暨警繪現場圖及車禍現場照片四幀足憑。而戴雅芳確因本件車禍事
    故致顱內出血併血管阻塞死亡，亦經臺灣屏東地方法院檢察署檢察官督同法醫師
    相驗屬實，並製有勘驗筆錄、相驗屍體證明書、驗斷書及相驗屍體照片四幀附卷
    可參。
二、按「駕駛人駕駛汽車，應遵守道路交通號誌之指示。」、「行車速度，依標誌之
    規定，無標誌者，在郊外道路時速不得超過六十公里。」、「行經積水道路或因
    雨霧致視線不清時，均應減速慢行，作隨時停車之準備。」、「汽車行駛時，駕
    駛人應注意車前狀況，並隨時採取必要之安全措施。」、「飲酒後其吐氣所含酒
    精成份超過每公升○‧二五毫克以上者，不得駕車。」道路交通安全規則第九十
    條、第九十三條第一項第一款後段、第四款、第九十四條第三項及第一百十四條
    第二款，分別定有明文。被告駕車時違反上開規定，未注意其車前狀況，且未慮
    及當時天雨視線不佳，路面積水，不唯未予減速慢行，率爾仍以約六十公里之時
    速疾駛，更闖越紅燈逕行通過該路口，致車禍肇事。另查被告自陳車禍當日上午
    十一時三十分許，飲用啤酒一瓶，然核啤酒所含酒精成分不高，飲後體內酒精消
    退迅速，倘僅一瓶約○‧六公升之容量，諒無於至少三小時後，仍測得吐氣所含
    酒精成份達每公升○‧二四毫克，是其供述，顯然避重就輕；又以肇事後非即施
    以酒精測試，測試所得數值，恆較肇事當時略低之常情，堪認肇事當時，其吐氣
    所含酒精成份逾每公升○‧二五毫克。再以當時並無不能注意之情事，故被告對
    本件車禍事故之發生有過失已屬顯然。茲戴雅芳既因被告駕車肇事之過失行為而
    死亡，其間即有相當因果關係至明，事證明確，犯行洵堪認定。
三、核被告所為，係犯刑法第二百七十六條第一項之過失致人於死罪。被告於肇事後
    ，對未發覺之犯罪自首而接受裁判，業據其供述在卷，核與道路交通事故調查報
    告表報案人欄係記載被告姓名者相符，應依刑法第六十二條前段規定減輕其刑。
    爰審酌被告素行良好，大意輕忽而肇事致人死亡，且其事後已立據與被害人家屬
    達成和解，並先行給付其中之一百六十萬元，犯後態度尚佳，惟其乃於飲酒後，
    在判斷能力及反應能力均降低之情況下開車上路，對其他交通參與者之安全構成
    莫大之威脅，終至肇事致人死亡，應予責難等一切情狀，量處如主文所示之刑，
    以資警惕。又查被告前未曾受有期徒刑以上刑之宣告，有臺灣屏東地方法院檢察
    署刑案資料查註紀錄表及本院全國前案紀錄表可佐，其因一時疏失致罹刑章，經
    此教訓，當知謹慎，信無再犯之虞，本院認其所受有期徒刑之宣告以暫不執行為
    適當，併宣告緩刑三年，以啟自新。
貳、被訴過失傷害部分
一、公訴意旨另以：被告於前揭時、地駕車，因過失傷害告訴人之行為，涉有刑法第
    二百八十四條第一項前段過失傷害罪嫌。
二、按告訴乃論之罪，告訴人於第一審辯論終結前，得撤回其告訴；又告訴經撤回者
    ，法院應諭知不受理之判決，刑事訴訟法第二百三十八條第一項及第三百零三條
    第三款定有明文。
三、本件被告因上開過失傷害案件，經檢察官提起公訴，認其係犯刑法第二百八十四
    條第一項前段之過失傷害罪。依同法第二百八十七條前段之規定，須告訴乃論。
    茲據告訴人等於本院審理中，當庭撤回其告訴，因公訴意旨以被告此部分犯行，
    乃同一過失行為所犯，有想像競合犯之裁判上一罪關係，爰不另為不受理之諭知
    。
據上論斷，應依刑事訴訟法第二百九十九條第一項前段，刑法第二百七十六條第一項
、第六十二條前段、第七十四條第一款，罰金罰鍰提高標準條例第一條前段，判決如
主文。
本案經檢察官蔣忠義到庭執行職務。
中      華      民      國      八十九    年      五      月    十五    日
                                      臺灣屏東地方法院刑事第一庭
                                          法  官    蔡憲德
右正本證明與原本無異。
對於本判決如有不服應於收受送達後十日內向本院提出上訴書狀上訴於台灣高等法院
高雄分院並按他造當事人之人數附具繕本。
                                          書記官    林鴻仁
中      華      民      國      八十九      年      五     月   十五    日
附錄本案論罪科刑法條
刑法第二百七十六條第一項
一、因過失致人於死者，處二年以下有期徒刑、拘役或二千元以下罰金。


司法院資訊處製作；財團法人民間司法改革基金會備份。
